【裁判字號】    92,交聲,1366
【裁判日期】    921205
【裁判案由】    違反道路交通管理處罰條例聲明異議
【裁判全文】
臺灣臺北地方法院交通事件裁定                  九十二年度交聲字第一三六六號
    異  議  人
    即受處分人  甲○○  男  二.
右列受處分人因違反道路交通管理處罰條例事件，對於臺北市交通事件裁決所中華民
國九十二年十月十七日所為之處分 (原處分案號：北市裁三字第裁二二─ＡＢＹ七三
六七五四號)聲明異議，本院裁定如左：
    主  文
異議駁回。
    理  由
一、按汽車駕駛人，行經有燈光號誌管制之交岔路口闖紅燈者，處新臺幣一千八百元
    以上五千四百元以下罰鍰；次按汽車駕駛人，駕駛汽車有違反本條例之行為，經
    交通勤務警察或依法令執行交通稽查任務人員制止時，不聽制止或拒絕停車接受
    稽查而逃逸者，除按各該條規定處罰外，處新臺幣三千元以上六千元以下罰鍰；
    又汽車駕駛人，違反道路交通管理處罰條例第六十條第一項、第五十三條規定者
    ，除依原條款處罰鍰外，並各記違規點數一點、三點，道路交通管理處罰條例第
    五十三條、第六十條第一項、第六十三條第一項第一款、第三款分別定有明文。
    而逕行舉發違反道路交通管理事件，經汽車所有人依通知單之應到案日期前到案
    ，並告知違規駕駛人姓名、
    規駕駛人到案依法處理，違反道路交通管理事件統一裁罰基準及處理細則第二十
    四條亦有明定。
二、本件異議人即受處分人甲○○駕駛陳慧明所有車牌號碼ＤＱＦ─四六七號機車，
    於民國九十二年七月二日上午十一時三十三分許，由南向北方向行經臺北市○○
    ○路○段一五三號前紅綠燈號誌時，因未依當時行車方向之紅燈號誌煞停逕闖紅
    燈，經警攔停又拒絕停車接受稽查逃逸，而為臺北市政府警察局文山第二分局萬
    盛派出所警員王正聰以該機車違反道路交通管理處罰條例第五十三條、第六十條
    第一項、第六十三條第一項第一款、第三款規定之事實製單逕行舉發。惟將舉發
    通知單送達汽車所有人陳慧明後，其於應到案日期前到案並告知違規駕駛人之姓
    名及年籍、住址，處罰機關乃復另行通知異議人；嗣受處分人雖於應到案日期前
    向原處分機關提出申訴，然經原處分機關函請舉發單位調查結果，仍認聲明人有
    前開違規事實，原處分機關遂於九十二年十月十七日分別依道路交通管理處罰條
    例第五十三條（裁決書贅引第一項）、第六十條第一項、第六十三條第一項、第
    八十五條第二項、違反道路交通管理事件統一裁罰標準表之規定，裁處受處分人
    新臺幣四千八百元，並記違規點數四點。異議人雖辯稱近來車牌變造之風盛行，
    其車號已遭他人仿造；又本件警員未提出佐證照片及車型、車色以釐清真相云云
    ，惟查，受處分人駕駛車牌號碼ＤＱＦ─四六七號機車於前揭時地闖越紅燈，經
    警攔停又拒絕停車接受稽查逃逸等情，業據證人即目睹受處分人有前開違規情事
    之警員王正聰於本院九十二年十一月二十八日調查時，具結證述：「七月二日我
    十一點到十三點擔任機車巡邏，在羅斯福路五段萬盛派出所前路檢，他騎機車Ｄ
    ＱＦ四六七號從羅斯福路南向北經過羅斯福路五段一五三號武功國小前紅綠燈，
    闖紅燈，我要攔他，他往快車道閃避後直走，我以手勢指揮他要靠邊停車，白天
    不用拿指揮棒，我有吹哨，我有往車道靠近，我過去時已經變綠燈，他就跑掉了
    。（問：車牌號碼怎麼記下的？）我有追到車後面看看到車號。（問：當時距離
    多遠？）十公尺以內」等語明確，本院爰審酌證人王正聰為原處分機關認定受處
    分人採證，尚與常情無違等情狀，綜合判斷之，已得有受處分人確有上開違規行
    事實為之心證；至受處分人雖主張其牌照遭變造，惟均未能舉出或聲請本院調查
    對其有利之證據以使本院對證人所證述受處分人違規行為產生任何合理懷疑，其
    所辯自難採認。綜上，本件受處分人駕駛機車有前述闖越紅燈，經警攔停又拒絕
    停車接受稽查逃逸之違規行為，已堪認定，從而，原處分機關依道路交通管理處
    罰條例第五十三條、第六十條第一項、第六十三條第一項、第八十五條第二項、
    違反道路交通管理事件統一裁罰基準表之規定，裁處受處分人新臺幣四千八百元
    ，並記違規點數四點，核無違誤，本件受處分人之異議為無理由，應予駁回。
據上論斷，應依道路交通案件處理辦法第十九條，裁定如主文。
中      華      民      國    九十二    年     十二     月      五      日
                         臺灣臺北地方法院交通法庭
                               法  官 王  幸  華
右正本證明與原本無異。
如不服本裁定，應於送達後五日內，向本院提出抗告狀。
                               書記官 陳  泰  寧
中      華      民      國    九十二    年     十二     月      八      日


司法院資訊處製作；財團法人民間司法改革基金會備份。
